【裁判字號】    92,交聲,887
【裁判日期】    921126
【裁判案由】    違反道路交通管理處罰條例聲明異議
【裁判全文】
臺灣臺北地方法院交通事件裁定                    九十二年度交聲字第八八七號
    異議人即
    受處分人  乙○○○
    異議  人  甲○○
右列異議人即受處分人因違反道路交通管理處罰條例案件，對於交通部公路總局臺北
區監理所板橋監理站中華民國九十二年六月二十三日所為之處分（原處分案號：板監
違字第裁四一─ＣＧ0000000號）聲明異議，本院裁定如左：
    主      文
原處分撤銷。
乙○○○汽車所有人，行經有燈光號誌管制之交岔路口闖紅燈，處罰鍰新臺幣貳仟柒
佰元，並予記違規點數點。
異議人甲○○聲明異議部分駁回。
    理      由
一、按汽車駕駛人，行經有燈光號誌管制之交岔路口闖紅燈者，處新臺幣（下同）一
    千八百元以上五千四百元以下罰鍰。道路交通管理處罰條例第五十三條定有明文
    。且汽車駕駛人駕駛汽車違反道路交通管理處罰條例第五十三條規定者，除應依
    該條所規定之罰鍰處罰外，並予記違規點數三點，同條例第六十三條第一項第三
    款亦有規定。又道路交通管理處罰條例關於車輛所有人之處罰，如應歸責於車輛
    駕駛人者，處罰車輛駕駛人，如為逕行舉發違反道路交通管理事件，經汽車所有
    人依通知單之應到案日期前到案，並告知違規駕駛人姓名、
    址者，處罰機關應即另行通知違規駕駛人到案依法處理；逾應到案日期，處罰機
    關應依道路交通管理處罰條例第八十五條第三項規定處罰該汽車所有人，道路交
    通管理處罰條例第八十五條第二項、違反道路交通管理事件統一裁罰基準及處理
    細則第二十四條定有明文。
二、本件異議人即受處分人（下稱受處分人）乙○○○所有之車號ＣＩ─九七二一號
    自用小客車，於民國九十年十二月十三日上午十時五十六分，在臺北縣新店市○
    ○路與寶中路口，明知其面對遵行方向之號誌係禁止車輛通行，不得超越停止線
    或進入路口之紅燈管制號誌，惟不遵守該行車管制號誌之指示，逕自駕車闖紅燈
    超越停止線行駛，適經設於該交岔路口科學儀器拍照採證，臺北縣警察局交通隊
    即以受處分人有違反道路交通管理處罰條例第六十條第二項第三款規定之行為掣
    單舉發，經將舉發單送達於受處分人後，受處分人乙○○○及異議人甲○○於舉
    發通知單上所載應到案日期（九十一年一月七）前即九十年十二月十七日共同向
    原處分機關提出申訴，雖告知實際駕駛人為甲○○，惟未告知甲○○之
    一編號、住址，經原處分機關請舉發單位調查結果，仍認上開車輛有前開違規行
    為，原處分機關乃依道路交通管理處罰條例第六十條第二項第三款規定及違反道
    路交通管理事件統一裁罰基準表之規定，裁處汽車所有人乙○○○一千八百元罰
    鍰。
三、受處分人乙○○○及異議人甲○○聲明異議意旨略以：受處分人乙○○○及異議
    人甲○○已於應到案日期前共同申訴並告知實際駕駛人為甲○○，原處分裁處受
    處分人乙○○○罰鍰即於法未合。又異議人甲○○於前開時、地駕駛上開車輛自
    新店市○○路東向西行，近寶中路口時，燈號為綠燈，當車頭前輪壓上停止線之
    一剎那，突然變成黃燈，已無法倒退在停止線後之可能，只好繼續向前行駛，不
    敢停在真空區域之黃線上，惟在路口減速慢行，並無不遵守標線指示情事云云。
四、經查：受處分人乙○○○所有之上開車號自用小客車，於前開時、地，違規闖越
    紅燈事實，有採證相片二張在卷可稽，並經臺北縣政府警察局函覆該自用小客車
    於九十年十一月十三日十時五十六分，行經臺北縣新店市○○路與寶中路口遇紅
    燈亮起十七秒八才超越停止線（駛壓感應線圈）被拍攝第一張照片，仍未煞停以
    車速二十九公里繼續前進，為紅燈亮起後十八秒六再被儀器拍攝第二張照片，而
    號誌之運轉在綠燈變黃燈有三秒再變紅燈，有足夠時間讓駕駛人採取煞停措施等
    語，有九十一年一月十日臺北縣政府警察局北警交字第０九一００三０一六四號
    函在卷可稽。而汽車駕駛人闖越紅燈，當場不能或不宜攔截製單舉發者，得對汽
    車所有人逕行舉發處罰，道路交通管理處罰條例第七條之二第一項第一款定有明
    文，是本案執勤員警，依法逕行舉發，自屬有據。至受處分人乙○○○辯稱已告
    知實際駕駛人一節，然本院觀之受處分人乙○○○及異議人甲○○於九十年十二
    月十七日之申訴書，於說明一僅記載「依通知單內注意事項四，於到案日期前告
    知汽車駕駛人為甲○○，先予申明」等詞，並未告知甲○○之
    地址等資料，與道路交通管理事件統一裁罰基準及處理細則第二十四條規定尚有
    未合，原處分機關無法另行通知違規駕駛人到案依法處理，依法處罰汽車所有人
    並無不合，受處分人乙○○○上開辯稱均無可採。又本件受處分人為乙○○○，
    並非異議人甲○○，異議人甲○○聲明異議亦於法不合。
四、綜上所述，受處分人乙○○○所有之上開車輛確有在前揭時、地違規闖越紅燈之
    事實，受處分人乙○○○亦未於應到案日前告知實際駕駛人之姓名、
    編號、住址，惟原處分機關以受處分人乙○○○有違反道路交通管理處罰條例第
    六十條第二項第三款之違規行為而裁處受處分人乙○○○罰鍰一千八百元，因受
    處分人所有之前開車輛係違規闖越紅燈，應係違反同條例第五十三條規定，故原
    處分機關之處分難認為允洽，本件受處分人乙○○○之異議雖無理由，惟原處分
    既有不當，自應由本院將原處分撤銷，並仍認受處分人乙○○○所有前開汽車確
    有在前揭時地闖紅燈行駛之違規行為，且受處分人乙○○○於通知單上之應到案
    日期前到案，依前揭道路交通管理處罰條例第五十三條及處理細則第四十四條第
    一項暨基準表之規定，對受處分人乙○○○裁處罰鍰二千七百元，併依同條例第
    六十三條第一項第三款規定予記受處分人乙○○○違規點數三點如主文第二項所
    示，以資適法。至於異議人甲○○聲明異議部分，如前所述，於法顯屬無據，自
    應將其異議駁回。
據上論斷，應依道路交通案件處理辦法第十八條、第二十條前段，裁定如主文。
中      華      民      國      九十二  年    十一    月  二十六        日
                                    臺灣臺北地方法院交通法庭
                                        法  官  鄭佾瑩
右正本證明與原本無異。
如不服本裁定，應於裁定送達後五日內向本院提出抗告狀。
                                        書記官  何適熹
中     華       民      國      九十二年      十二    月     二         日


司法院資訊處製作；財團法人民間司法改革基金會備份。
